臺灣臺中地方法院民事簡易判決
111年度豐簡字第309號
原      告  謝全鑫  
            鑫成消防有限公司

共      同
訴訟代理人  謝承勳  
被      告  林洪宇  
訴訟代理人  陳煜文  
上列當事人間請求侵權行為損害賠償(交通)事件，本院於民國11
1年6月2日言詞辯論終結，判決如下：
主      文
被告應給付原告謝全鑫新臺幣200,000元，及自民國111年4月1日
起至清償日止，按年息百分之5計算之利息。
被告應給付原告鑫成消防有限公司新臺幣24,000元，及自民國11
1年4月1日起至清償日止，按年息百分之5計算之利息。
訴訟費用由被告負擔。
本判決第一、二項得假執行。
    事實及理由
一、原告主張：被告於民國110年4月11日14時28分許，駕駛車牌
    號碼000-0000號自用小客車，行經臺中市○○區○○○道0段00號
    前時，因操作不當致其所駕駛車輛失控打滑後，不慎碰撞原
    告所有並停放於上開住址前之車牌號碼000-0000號自用小客
    車（下稱系爭車輛），致系爭車輛再向前碰撞原告鑫成消防
    有限公司（下稱鑫成公司）所有之建物（下稱系爭事故），
    造成系爭車輛及上開建物所裝設之玻璃（下稱系爭玻璃）均
    受損嚴重。系爭車輛雖經修復完畢，惟經臺中市直轄市汽車
    商業同業公會鑑定後，認系爭車輛之市場交易價值貶損金額
    為新臺幣（下同）20萬元。而系爭玻璃經修復所支出之費用
    為2萬4,000元，爰依侵權行為之法律關係，請求被告分別賠
    償原告系爭車輛之貶損費用及系爭玻璃修理費用等語，並聲
    明：㈠被告應給付原告謝全鑫20萬元，及自起訴狀繕本送達
    翌日起至清償日止，按年息百分之5計算之利息。㈡被告應給
    付原告鑫成公司2萬4,000元，及自起訴狀繕本送達翌日起至
    清償日止，按年息百分之5計算之利息。㈢願供擔保，請准宣
    告假執行。
二、被告則以：就原告鑫成公司請求系爭玻璃之修理費用2萬4,0
    00元部分不爭執。惟就原告謝全鑫請求系爭車輛價值減損部
    分，因系爭車輛未實質轉售交易，無法明確知悉減損之金額
    ，且系爭車輛係由中華賓士經銷商原廠修復，應有相當之施
    工水準，因此不一定有到鑑價證明所載之鑑價損失20萬元等
    語，以資抗辯，並聲明：原告之訴駁回。
三、本院得心證之理由：
  ㈠原告主張被告於上揭時、地駕駛自用小客車，因操作不當致
    其所駕駛車輛失控打滑後，不慎碰撞系爭車輛，致系爭車輛
    再向前碰撞原告鑫成公司所有建物所裝設之玻璃，造成系爭
    車輛及系爭玻璃均受損嚴重之事實，業據原告提出臺中市政
    府警察局道路交通事故當事人登記聯單、道路交通事故初步
    分析研判表、道路交通事故現場圖等為證（見本院卷第25頁
    、第57至62頁）。並經本院向臺中市政府警察局豐原分局調
    取系爭事故相關資料，核閱屬實（見本院卷第67至109頁）
    ，且為被告所不爭執，堪信原告此部分之主張為真實。
  ㈡按因故意或過失，不法侵害他人之權利者，負損害賠償責任
    ；汽車、機車或其他非依軌道行駛之動力車輛，在使用中加
    損害於他人者，駕駛人應賠償因此所生之損害，但於防止損
    害之發生，已盡相當之注意者，不在此限；不法毀損他人之
    物者，被害人得請求賠償其物因毀損所減少之價額。民法第
    184條第1項前段、第191條之2、第196條分別定有明文。又
    按行車速度，依速限標誌或標線之規定，無速限標誌或標線
    者，應依下列規定：一、行車時速不得超過五十公里。但在
    設有快慢車道分隔線之慢車道，時速不得超過四十公里，未
    劃設車道線、行車分向線或分向限制線之道路，時速不得超
    過三十公里，道路交通安全規則第93條第1項第1款亦規定甚
    明。經查，被告駕駛車輛行經之上開地點速限為50公里/小
    時，而被告自述其當時行車時速約80公里，此有本件道路交
    通事故調查報告表(一)及交通事故談話記錄表在卷可參（見
    本院卷第75、81頁），足認本件損害之發生，係因被告違反
    上開規定所致，應由被告負全部過失賠償責任。
  ㈢茲就原告請求賠償之項目及金額是否有理由，分述如下：
  1.系爭玻璃修理費用2萬4,000元部分：
　　原告主張系爭事故造成系爭玻璃毀損，支出修理費用2萬4,0
    00元乙節，業據提出永順玻璃估價單及統一發票為佐（見本
    院卷第31至33頁），且為被告所不爭執（見本院卷第148頁
    ），應有理由。
　2.系爭車輛交易價值減損20萬元部分：
　　查系爭車輛經臺中市直轄市汽車商業同業公會鑑定，鑑定結
    果認定系爭車輛於110年時（即未發生系爭事故前）正常車
    況下車行之收購價約值115萬元至125萬元。事故修復後約值
    95萬元至105萬元，此有原告所提出之臺中市直轄市汽車商
    業同業公會110年9月6日中直轄市汽車會字第73號函在卷可
    考（見本院卷第29頁）。本院審酌系爭車輛係MERCEDES-BEN
    Z廠牌、V250d型式、排氣量2143cc、105年4月出廠，有系爭
    車輛行車執照附卷可憑（見本院卷第23頁），及系爭車輛雖
    經採行必要之修復方法，然因技術上之限制，未必得以回復
    至與原狀完全相同，暨其交易價值因市場心理影響，已與損
    毀前存在相當之落差，是前開鑑定函就系爭車輛進行鑑價後
    ，認系爭車輛之交易價值於修復後仍有貶損約20萬元，核與
    一般社會經驗法則相符，應屬可採。被告雖辯稱因系爭車輛
    未實質轉售交易，無法明確知悉減損之金額，且系爭車輛經
    由原廠修復，不一定有如鑑價證明所載之鑑價損失20萬元云
    云，然未提出任何證據以實其說，自難採憑。　
  ㈣末按給付無確定期限者，債務人於債權人得請求給付時，經
    其催告而未為給付，自受催告時起，負遲延責任。其經債權
    人起訴而送達訴狀，或依督促程序送達支付命令，或為其他
    相類之行為者，與催告有同一之效力，民法第229條第2項定
    有明文。又遲延之債務，以支付金錢為標的者，債權人得請
    求依法定利率計算之遲延利息。但約定利率較高者，仍從其
    約定利率。應付利息之債務，其利率未經約定，亦無法律可
    據者，年息為百分之五，民法第233條第1項、第203條亦有
    明文。本件原告行使對被告之損害賠償債權，核屬無確定期
    限之給付，既經原告起訴而起訴狀繕本經本院於111年3月31
    日送達被告，有送達證書在卷可憑（見本院卷第117頁），
    被告迄未給付，當應負遲延責任。是原告請求自起訴狀繕本
    送達被告翌日即111年4月1日起至清償日止，按年息百分之5
    計算之法定遲延利息，核無不合。
四、綜上所述，原告依侵權行為之法律關係，請求㈠被告應給付
    原告謝全鑫20萬元，及自111年4月1日起至清償日止，按年
    息百分之5計算之利息；及㈡被告應給付原告鑫成消防有限公
    司2萬4,000元，及自111年4月1日起至清償日止，按年息百
    分之5計算之利息，均為有理由，應予准許。
五、本件係依民事訴訟法第427條第1項規定適用簡易訴訟程序，
    所為被告敗訴之判決，依同法第389條第1項第3款規定，依
    職權宣告假執行。
六、訴訟費用負擔之依據：民事訴訟法第78條。
中　　華　　民　　國　　111 　年　　6 　　月　　30　　日
                  豐原簡易庭    法  官 廖弼妍
如不服本判決，應於送達後20日內，向本院提出上訴狀並表明上
訴理由，如於本判決宣示後送達前提起上訴者，應於判決送達後
20日內補提上訴理由書（須附繕本）。如委任律師提起上訴者，
應一併繳納上訴審裁判費。
以上為正本係照原本作成。
中　　華　　民　　國　　111 　年　　6 　　月　　30　　日
                                書記官 陳貴卿